【裁判字號】    95,易,11
【裁判日期】    950417
【裁判案由】    恐嚇
【裁判全文】
臺灣宜蘭地方法宣示判決筆錄              95年度易字第11號
    公  訴  人  臺灣宜蘭地方法院檢察署檢察官
    被      告  甲○○
                乙○○
                        9號
上列被告因本院 95年度易字第11號恐嚇案件，於中華民國95年4
月17日下午 4時，在本院刑事第一法庭宣示判決，出席職員如下
：
    審判長法  官  黃永勝
          法  官  林楨森
          法  官  陳嘉年
          書記官  林嘉萍
          通  譯  李冠輝
審判長法官起立朗讀判決主文、犯罪事實要旨、處罰條文及告以
上訴限制、期間並提出上訴狀之法院，且諭知記載其內容：
一、主文：
    甲○○、乙○○共同連續以加害生命、身體、財產之事，恐
    嚇他人致生危害於安全，各處拘役肆拾日。如易科罰金，均
    以佰元折算壹日。均緩刑貳年。
二、犯罪事實要旨：
    緣於民國九十二年間，曹永吉經營之忠義開發工程股份有限
    公司（下稱忠義公司）在標得交通部公路總局第四區養護工
    程處發包之「臺九線８６Ｋ＋２４０～８６Ｋ＋９６８路基
    拓寬工程」（下稱系爭工程）後，隨即將系爭工程轉包予陳
    義元（另經臺灣宜蘭地方法院檢察署檢察官為不起訴處分）
    經營之「華緯工程行」施作，陳義元復於九十二年八月十日
    將系爭工程有關土木工程部分轉包甲○○，乙○○則為甲○
    ○之合夥人。同年十二月二十六日，陳義元又將系爭工程關
    於管線工程後繼未完成之部分工程交由甲○○經營之韋億有
    限公司承作。然於九十三年五月間，忠義公司、陳義元及甲
    ○○因系爭工程之工程款請領核發之問題產生爭執，進而導
    致停工，曹永吉為免造成工程延宕，遂委請陳振興僱請工頭
    蘇健誠帶領工人進入系爭工程之工地繼續施工，詎甲○○竟
    為阻止陳振興及蘇健誠繼續施工，竟先於九十三年五月十八
    日基於恐嚇之犯意單獨前往工地，再於同年月十九日及同年
    月二十六日，與乙○○共同基於恐嚇之概括犯意聯絡及行為
    分擔，在工地現場向正在施工之蘇健誠揚言：如繼續做下去
    就要出事情等語，且均作勢欲毆打蘇健誠，而以此加害生命
    、身體及財產之事恫嚇蘇健誠，均致生危害於蘇健誠之安全
    。又甲○○再承前之概括犯意，於九十三年五月二十六日以
    其使用之0000000000號行動電話撥打陳振興使用
    之0000000000號行動電話後，同以：如繼續做下
    去就要出事情等加害陳振興生命、身體及財產之言詞，出言
    恫嚇陳振興，致生危害於陳振興之安全。嗣蘇健誠及陳振興
    皆因心生畏懼，而撤離系爭工程之工地。案經宜蘭縣警察局
    移送臺灣宜蘭地方法院檢察署檢察官偵查起訴。
三、處罰條文：
    刑法第二十八條、第五十六條、第三百零五條、第四十一條
    第一項前段、第七十四條第一款、第二款，罰金罰鍰提高標
    準條例第一條前段、第二條。
四、協商判決除有刑事訴訟法第四百五十五條之四第一項第一款
    於本訊問程序終結前，被告撤銷協商合意或檢察官撤回協商
    聲請者；第二款被告協商之意思非出於自由意志者；第四款
    被告所犯之罪非第四百五十五條之二第一項所定得以協商判
    決者；第六款被告有其他較重之裁判上一罪之犯罪事實者；
    第七款法院認應諭知免刑或免訴、不受理者情形之一，及違
    反同條第二項「法院應於協商合意範圍內為判決；法院為協
    商判決所科之刑，以宣告緩刑或二年以下有期徒刑、拘役或
    罰金為限」之規定者外，不得上訴。
五、本件如有前述得上訴之情形時，而不服本判決，得自收受判
    決送達之日起十日內，向本院提出上訴書狀（應附繕本），
    上訴於第二審法院。
中    華    民    國    95    年    4     月    17    日
                  刑事第三庭書記官  林嘉萍
                      審判長法  官  黃永勝
以上正本證明與原本無異。
                            書記官  林  嘉  萍
中    華    民    國    95    年    4     月    17    日


司法院資訊處製作；財團法人民間司法改革基金會備份。
